臺灣高等法院臺南分院刑事判決　　九十四年度交上易字第二八九號
上　訴　人
即　被　告　甲○○
選任辯護人　劉意律師
上列上訴人因公共危險案件，不服臺灣嘉義地方法院九十四年度
交易字第四四號中華民國九十四年五月十三日第一審判決（起訴
案號：臺灣嘉義地方法院檢察署九十四年度偵字第二０四九號）
，提起上訴，本院判決如下：
    主  　文
上訴駁回。
    事  　實
一、甲○○曾於民國（下同）八十九年間因服用酒類不能安全駕
    駛動力交通工具而駕駛罪及妨害公務罪，經臺灣嘉義地方法
    院於八十九年十月十三日以八十九年度交簡字第五一三號分
    別判處拘役四十日及有期徒刑三月，如易科罰金均以三百元
    折算一日確定，於八十九年十一月二十日易科罰金執行完畢
    ；嗣於九十年三月十二日又因服用酒類不能安全駕駛動力交
    通工具而駕駛罪，經臺灣嘉義地方法院九十年度交簡字第三
    ０八號判處有期徒刑三月，如易科罰金以三百元折算一日確
    定，於九十年七月十八日易科罰金執行完畢；復於九十年八
    月十日因同一罪名，再經臺灣嘉義地方法院九十年度交簡字
    第九六四號判處有期徒刑六月，如易科罰金以三百元折算一
    日確定，於九十一年一月二十三日執行完畢；嗣於九十二年
    間再因同一罪名，經臺灣嘉義地方法院九十二年度交易字第
    九六號判處有期徒刑七月，上訴後經本院於九十二年十二月
    九日以九十二年度交上易字第一０四０號駁回上訴確定，於
  　九十三年十二月二十日執行完畢。猶不知悔改，於九十四年
    三月二十三日晚上八時許起，與友人在嘉義市○○路「新潮
    ＫＴＶ飲用啤酒三瓶、清酒半瓶後，明知其已因飲酒而精神
    狀況不佳、反應較慢，無法為安全之駕駛，竟仍於同日晚上
    十時許駕駛車牌號碼S六-六七四九號自用小貨車，沿嘉義市
    ○○○路由西向東行駛。於同日晚上十時四十分許，行經嘉
    義市○○○路九六八附一號前，為警攔檢，並測得其吐氣所
    含酒精濃度為每公升０．六二毫克，始知上情。
二、案經嘉義市警察局第二分局報請臺灣嘉義地方法院檢察署檢
    察官偵查後聲請以簡易判決處刑。
    理  　由
一、上開犯罪事實，迭據被告甲○○於警詢時、原審及本院審理
    時供承不諱（見警卷第二、三頁、一審卷第三十五、四十二
    、四十四頁），且被告於為警查獲時經測得之呼氣酒精濃度
    達每公升０．六二毫克，有酒精測試單乙紙附卷可憑（見警
    卷第九頁）。按刑法第185條之3規定所謂「不能安全駕駛」
    ，係抽象危險犯，並不以發生具體危險為必要，對於呼氣酒
    精濃度已達每公升０．五五毫克以上，肇事率為一般正常人
    之十倍，認為已達不能安全駕車之標準等情，此有八十八年
    九月十八日中央警察大學交通學系暨交通管理研究所教授蔡
    中志研究與製表之「酒精濃度與肇事關係」附卷可查。本件
    被告於九十四年三月二十三日晚間飲用酒類後為警攔查時，
    其呼氣酒精濃度已達每公升０．六二亳克，揆諸上開說明，
    應認已達不能安全駕駛動力交通工具之程度。事證明確，被
    告犯行堪以認定，應予依法論科。
二、核被告所為，係犯刑法第一百八十五之三條服用酒類不能安
    全駕駛動力交通工具而駕駛罪。被告前於於九十二年間因服
    用酒類不能安全駕駛動力交通工具而駕駛罪，臺灣嘉義地方
    法院九十二年度交易字第九六號判處有期徒刑七月，上訴後
    經本院於九十二年十二月九日以九十二年度交上易字第一０
　　四０號駁回上訴確定，於九十三年五月二十日入監執行，於
  　九十三年十二月二十日執行完畢。有臺灣高等法院被告全國
    前案紀錄表、臺灣高等法院在監在押全國紀錄表及上開判決
    書附卷可參，於五年內再犯本件有期徒刑以上之罪，為累犯
    ，應依刑法第四十七條規定，加重其刑。原審審酌被告有四
    次服用酒類不能安全駕駛動力交通工具而駕駛之前案，並因
    此入監服刑，仍不知警惕，於飲用酒類達不能安全駕駛程度
    後再度駕駛動力交通工具，無視法律規範，心存僥倖之輕率
    態度，其呼氣酒精濃度達每公升０．六二亳克，注意力、反
    應力、判斷力、平衡感、穩定性、組織力、理解力、感知能
    力均降低，猶執意駕駛動力交通工具，對一般往來之人車均
    生高度危險性，及未因酒後駕車而肇事致人死傷，暨犯後坦
    承犯行等一切情狀，適用刑法第一百八十五條之三、第四十
    七條，量處有期徒刑捌月，以資懲儆。本院經核原判決認事
    用法，均無不合，量刑亦屬妥適。被告上訴意旨，指摘原判
    決量刑過重，為無理由，應予駁回。
四、據上論斷，應依刑事訴訟法第三百六十八條，判決如主文。
本案經檢察官姜麗儒到庭執行職務。
中　華　民　國　　　94　　　年　　7　 月　　　27　　　日
            刑事第一庭審判長法官　蔡　長　林
                            法官　田　平　安
                            法官　陳　顯　榮
以上正本證明與原本無異。
不得上訴。
　　　　　　　　　　　　　書記官　李　培　薇
中　華　民　國　　　94　　　年　　7　 月　　　28　　　日
附錄本案論罪科刑法條全文：
刑法第一百八十五條之三：
　服用毒品、麻醉藥品、酒類或其他相類之物，不能安全駕駛動
力交通工具而駕駛者，處一年以下有期徒刑、拘役或三萬元以下
罰金。
